Inventaris van het archief van H.J. Reinink [levensjaren 1901-1979], 1928-1946
Nationaal Archief, Den Haag
- Drs. Theodora Johanna Maria (Dori) Reinink-Jordaan (geboren 1913), 2e echtgenote van mr. Hendrik Jan Reinink (1901-1979), 3
  - Foto's, 3.1.
    - Foto's, met bijlagen., ca. 1920-1998 en z.j.; 478-499; 30 stukken, 7 omslagen en 1 deel
      - Foto van haar en dr. J. C. Heyligers, conservator moderne kunst van het Museum Boymans van Beuningen, mogelijk bij diens afscheid als conservator, z.j., 497; 1 stuk
      - Foto's van haar en haar vriendinnen Johanna Beek en Nicole de Hoog, z.j., 498; 2 stukken
      - Foto's van haar en haar vriendin Mien Robertson tijdens een vakantie te Padua, met een foto van de stad Milocer (Joegoslavië, grens van Albanië), z.j., 499; 2 stukken
    - Stukken betreffende haar studie kunstgeschiedenis aan de Rijksuniversiteit te Utrecht, met stukken inzake haar loopbaan als kunsthistorica., (1926-1927) 1933-2004 en z.j.; 500-516; 4 pakken, 4 stukken en 3 omslagen
      - Collegedictaten, met bijlagen. (1926-1927) 1933-1937 en z.j., 500-501; 2 pakken
        - Kunstgeschiedenis, (1926-1927) 1933-1937 en z.j., 500
        - Geschiedenis en Nederlands, 1934-1935 en z.j., 501
      - Tekst van een referaat van haar over het werk van dr. D. Stein Die Architekturtheoretiker der Italienischen Renaissance, met een begeleidende brief van J.C. Ebbinge Wubben, 1933, 1994, 502; 2 stukken
      - Groepsfoto's van studiegenoten, prof. W. Vogelsang en prof. Van Hoorn, met een portretfoto van Victorine Hefting in de tuin van het Kunsthistorisch Instituut te Utrecht, z.j. (ca. 1935), 503; 4 stukken
      - "Heusch te vrijgevochten en zelfstandig". Leven en werk van Ina Mazel-Schoch 1909-1954, door Claudine A. Chavannes-Mazel, met begeleidende brief en foto's van I. Mazel-Schoch, prof. W. Vogelsang en Th.J.M. Reinink-Jordaan, ca. 1935, 2004, 504
      - Foto's van een excursie naar Florence en Venetië, met een brief van prof. W. Vogelsang aan zijn "reisgenooten en commilitones", 1937, 505; 1 omslag
      - Portrettekeningen van haar van de hand van prof. W. Vogelsang, met een tekening behorend bij een St. Nicolaascadeau, 1937 en z.j., 506; 3 stukken
      - Foto's van schilderijen uit de collecties van haar en haar eerste echtgenoot mr. J.G. Bleeker, met tentoonstellingscatalogi van Kunsthandel De Boer & Sieverding en andere kunsthistorische documentatie 1937-1944 en z.j., 507; 1 omslag
      - Foto's van een excursie onder leiding van prof. Vogelsang naar Normandië en Parijs, 1938, 508; 1 omslag
      - Kaartsystemen met aantekeningen in haar hand. z.j. (ca. 1938), 509-510; 1 pak en 1 omslag
        Door haar aangelegd met het oog op een te schrijven proefschrift.
        - Betreffende Italiaanse kunstenaars, 509; 1 pak
        - Betreffende vazenmakers, 510
      - Losse aantekeningen van haar, met bijlagen, z.j. (ca. 1944), 511; 1 pak
      - Arbeidsovereenkomsten voor haar als docent kunstgeschiedenis aan de Leidsche Onderwijsinstellingen en de Vereenigde Nederlandsche Scholen, met door haar gebruikt cursusmateriaal, 1944 en z.j., 512; 1 omslag
      - Ingekomen bedankbrief van prof. W. Vogelsang voor door hem ontvangen bewijzen van vriendschap bij zijn 75ste verjaardag, met portretfoto's van hem en stukken betreffende zijn overlijden, 1950-1955, 513; 1 omslag
      - Ledenlijst van de Vereniging van Nederlandse Kunsthistorici, 1964, 514
      - Willem Vogelsang. Gedichten negentienhonderdachtentwintig-negentienhonderdvierendertig, uitgegeven door Victorine Hefting, 1991, 515; 1 deel
        Met opdracht van de uitgever.
      - Ingekomen bedankbrief van de Utrechtsche Vrouwelijke Studenten Vereeniging / Nieuwe Vereniging Vrouwelijke Studenten te Utrecht voor haar financiële bijdrage ten behoeve van de restauratie van het gebouw van deze vereniging aan de Drift te Utrecht, z.j. (ca. 2000), 516
    - Ingekomen brieven, met concept van een uitgaande brief, foto's en verdere bijlagen., 1942-2000 en z.j.; 517-519; 3 omslagen
      - Adama Zijlstra - Erve, van de, 517
        Adama Zylstra, mr. A.
        Bahrs-Jordaan, H.L.
        Bastet, F.
        Beek, J.W. van
        Bekking, A.
        Bobinsky
        CIDI Centrum voor Informatie en Documentatie Israël
        Dirkzwager-Becker, Line
        Ebbinge Wubben-Sandkuijl,de heer en mevrouw J.C.
        Eggink, Clara
        Elswijk, Herman van
        Erve, ir. W.S. van de
      - Frenkel Frank - Nijhoff, 518
        Frenkel Frank, Yolanda
        Gelder, Jan Gerrit van
        Grossimlinghaus, J.M.
        Grouvel, Jonique
        Haagen, mr. Jan K. van der
        Haagen-Kalf, Mary van der
        Haagse Kunstkring
        Hagendoorn, Georgette
        Halem, Els van
        Harien, Jaap
        Hartmann, Hildegard
        Hartmann, Rudolf,
        Hazewinkel, mr. N.
        Heukemeijer-de Lange, A.E.
        Huizinga, Leonhard
        Ihle-Haas, Ineke
        Jungerius, George
        Klaring, Jean
        Komm, Erna
        Kroller-Muller Stichting
        Loyson, Dorine en Jozette
        Markowski, Eugeniusz
        Mason, Betty
        Morales, A.
        Munninghof-Vogel, E.
        N.N. (Sandra, Hans, Vera)
        Nielsen, Harald
        Nierop, Margaret van
        Nijhoff, mr. M. (Pom)
      - Obertop - Wijk, van, 519
        Obertop, Th.
        Offerhaus, Edo Johannes (Peetje)
        Oostenrijk, Ambassadeur van
        Perony, M.P. e.v. Y. Perony
        Picon, Genevieve
        Poryanelli, Anneste
        R(einink), Henk
        Residentie-Orkest, Stichting het
        Sassen, prof. dr. F.L.R.
        Sebastiani, Giammetta
        Steenbergen-Syrier, M.
        Teutsch, Trudy
        Trimble, Nancy
        Tuyll van Serooskerken-Boreel, barones C.M. van
        Valsecchi, Anna Maria
        Vinke, Albertus
        Vries, Erik de
        Wijk, W. van
    - Uitnodigingen voor en programma's van door haar bijgewoonde theatervoorstellingen, muziekuitvoeringen en tentoonstellingen, met bijlage., 1943-1984; 520; 1 omslag
    - Bewijzen van lidmaatschap voor haar van diverse verenigingen., 1943-1984; 521; 1 omslag
    - Tekening en kledingontwerpen van haar hand, met aantekeningen van huishoudelijke aard en verdere bijlagen., 1944 en z.j.; 522; 1 omslag
    - Haarlok van haar., z.j. (ca. 1945); 523; 1 omslag
    - Stukken betreffende haar binnen- en buitenlandse reizen., ca. 1945, 1953-1998 en z.j.; 524-571; 35 omslagen, 11 pakken, 3 stukken en 1 deel
      - Italië (Caprarola en Florence), Parijs en Maastricht, met foto's, z.j. (ca. 1945), 524
      - Menton en Castellar, z.j. (ca. 1950), 525
      - Notitieboekje met aantekeningen betreffende het verblijf van haar en haar echtgenoot te Rome ter gelegenheid van de Ronde Tafel Conferentie van de Unesco, met een plattegrond, (1952) 1953, 526; 1 deel en 1 stuk
      - Noord-Italië, 1955, 1990, 527; 1 pak
      - Tunesië, ca. 1962-1988, 528; 1 pak
      - Rome, ca. 1965, 1980, 529; 1 pak
      - Schotland. 1976-1994, 530-531; 2 pakken
        - Edinburgh, International Festival Edinburgh, 1976-1978, 1994, 530
        - Schotland, 1980, 531
      - Positano (Italië), met foto's, 1977, 532
      - Venetië, 1982, 533; 1 pak
      - Parijs, 1983, 1994, 1998, 534
      - Ibiza en Formentera, 1983, 535
      - Duitsland en Zwitserland, 1984, 536
      - Frankrijk, met foto's, 1984, 537; 1 pak
      - München, met foto's, 1985, 538
      - Leningrad, met foto's, 1985, 539; 1 pak
      - Rome en Sorrento, met foto's, 1986, 540
      - Parijs en omgeving, 1986, 541
      - Toscane en Umbrië, 1986, 542
      - Wenen, met foto's, 1986, 543
      - Barcelona, 1987, 544
      - Madrid, 1987, 545
      - Italiaanse meren, met foto's, 1987, 546; 1 pak
      - Praag, 1987 en 1991, 547
      - Sicilië, 1988, 548
      - Wenen, 1988, 549
      - Cordoba en Sevilla, 1989, 1992, 550
      - Beierse Woud, 1989, 551
      - Portugal, 1989, 552
      - Apulië, met foto's, 1990, 553
      - Hannover, 1990, 554
      - Venetië, 1990, 555
      - Duitsland en Frankrijk, 1991, 556
      - Milaan en Turijn, met foto's, 1992, 557
      - Auvers-sur-Oise, 1992, 558
      - Londen, 1993, 559
      - Abruzzen, 1993, 560
      - Ardèche, 1993, 561
      - Noord-Duitsland en Berlijn, 1994, 562
      - Thuringen, 1994, 563
      - Lubeck, 1995, 564
      - Polen, 1995, 565
      - Umbrië, 1996, 566; 1 pak
      - Toulouse, 1996, 567; 1 pak
      - Bodensee, met foto's, 1997, 568
      - Luneburg, 1998, 569
      - Ravello, 1998, 570
      - Overige reizen, z.j., 571; 2 stukken
    - Zakagenda's van haar, met bijlagen., 1947-1982; 572-584; 13 delen
      - 1947, 572
      - 1947-1948, 573
      - 1948-1949, 574
      - 1949, 575
      - 1950, 576
      - 1951, 577
      - 1951-1952, 578
      - 1952-1953, 579
      - 1953-1954, 580
      - 1978, 581
      - 1980, 582
      - 1981, 583
      - 1982, 584
    - Bureauagenda's van haar, met bijlagen., 1951-1999; 585-627; 41 pakken en 2 delen
      - 1951, 585; 1 deel
      - 1952, 586; 1 deel
      - 1953, 587
      - 1954, 588
      - 1955, 589
      - 1956, 590
      - 1957, 591
      - 1958, 592
      - 1959, 593
      - 1960, 594
      - 1961, 595
      - 1962, 596
      - 1963, 597
      - 1964, 598
      - 1965, 599
      - 1966, 600
      - 1967, 601
      - 1968, 602
      - 1969, 603
      - 1970, 604
      - 1972, 605
      - 1974, 606
      - 1975, 607
      - 1979, 608
      - 1980, 609
      - 1981, 610
      - 1983, 611
      - 1984, met foto's, 612
      - 1985, met foto's, 613
      - 1986, 614
      - 1987, 615
      - 1988, 616
      - 1989, 617
      - 1990, 618
      - 1991, 619
      - 1992, 620
      - 1993, 621
      - 1994, 622
      - 1995, 623
      - 1996, 624
      - 1997, 625
      - 1998, 626
      - 1999, 627
    - Foto uit een onbekende krant van haar bij de aanbieding van het eerste deel van het verzameld werk van Louis Couperus aan mevrouw Couperus-Baud, 1952; 628; 1 stuk.
    - Adresboeken van haar, met bijlagen., 1953-1979 en z.j.; 629-630; 2 delen
      - 1953-1979 en z.j., 629
      - 1954 en z.j., 630
    - Agenda's met dagboekaantekeningen van haar, met ingekomen brieven en verdere bijlagen., 1955-1957 en z.j.; 631-633; 3 delen
      - 1955, 631
      - 1956, 632
      - 1957, 633
    - Rijbewijzen van haar, met uittreksels uit het bevolkingsregister van de gemeente Den Haag., 1957, 1962; 634; 4 stukken
    - Anima naturaliter Chistiana. Ein Vermachtnis - Brief, brochure door haar zwager Ulrich Bahrs, met opdracht., 1959; 635; 1 katern
    - Stukken betreffende haar belangstelling voor de genealogie van haar familie en het verblijf van het gezin Jordaan in Nederlands-Indië., 1961-2003 en z.j.; 636-643; 11 stukken, 2 delen en 1 omslag
      - Tempo doeloe, door Breton de Nijs (ps. van R. Nieuwenhuys), 1961, 636; 1 deel
      - Vouwblad van het programma De Stille Kracht van Nel Oosthout, waarop het residentiehuis van Pasoeroean staat afgebeeld, z.j. (ca. 1965), 637; 1 stuk
      - Brieven aan familie en vrienden 1919-1941, door W. Walraven, met verzamelde krantenartikelen, 1966-1990 en z.j., 638; 4 stukken en 1 deel
        W. Walraven dreef gedurende enkele jaren een hotel te Pasoeroean, dat naast de residentiewoning was gelegen. Met opdracht van een onbekende schenker.
      - Juliana, Sri Baginda Maharadja Jang Moelia (Juliana, onze doorluchtige vorstin), herdenkingsboek ter gelegenheid van de troonsafstand van koningin Juliana, met artikel van Indra Kamadjojo betreffende het residentiehuis te Pasoeroean, met begeleidende brief van hem en verdere bijlage, 1980, 1983, 639; 2 stukken en 1 deel
      - Ingekomen brief van haar jeugdvriendin Nelly van den Berg-Brouwer (?), met een foto van hun lagere school aan de Simpang Boulevard te Soerabaja, 1988 en z.j., 640; 2 stukken
      - Foto's en een negatief van een foto van het exterieur van het residentiehuis te Soerabaja in ca. 1925 en in 1989 en een plattegrond van haar hand waarschijnlijk van dit huis, met een fotokopie van het station te Pasoeroean, 1989 en z.j., 641; 4 stukken
      - Exemplaar van het tijdschrift Arabesken van het Louis Couperus Genootschap met een artikel 'Passage in Pasoeroean', door Willem B.S. de Vries, en een bij haar ingekomen briefkaart van W. de Vries, 2001, 2003, 642; 2 stukken
      - Genealogie van het geslacht Obertop samengesteld door haar neef mr. F.W. Obertop, met aantekeningen in haar hand betreffende haar ouders en ingekomen brieven van mr. F.W. Obertop en van haar nicht M.A. Ruys-Obertop, en foto's, 2002 en z.j., 643; 1 omslag
    - Verzamelde knipsels betreffende tot de vriendenkring van het echtpaar Reinink-Jordaan behorende ambtenaren, politici en kunstenaars., 1962-2002 en z.j.; 644; 1 omslag
    - Culturele identiteitskaart van de Raad van Europa voor haar., 1966; 645; 1 stuk
    - Ingekomen uitnodiging voor een lunch in Madurodam ter gelegenheid van het afscheid van mevrouw Jungerius, waarschijnlijk als lid van de Stichting tot Bijstand van het Nederlands Studenten Sanatorium, met foto., 1977 en z.j.; 646; 2 stukken
    - Verzamelde documentatie betreffende het Holland Festival., 1982-1998 en z.j.; 647-658; 9 stukken, 3 omslagen, 3 delen, 1 pak en 1 cassette
      - Knipsel betreffende het overlijden van mr. Adama Zijlstra, 1982, 647; 1 stuk
      - Ingekomen brieven van Coby de Vrijer betreffende de "Festival Club", met foto's, 1984 en z.j., 648
      - Videoband met opname van de NOS-documentaire "Oorlogsdroom van een stel heilige mannen" over 40 jaar Holland Festival, met persbericht en knipsels, 1987, 649
      - 'Wij zullen dan maar hopen dat we er met een kleiner bedrag afkomen'. Het Holland Festival en de Hollandse samenleving, gedenkboek door Jan Blokker, met bijlagen, 1987, 650; 3 stukken en 1 deel
        Met opdracht aan haar van Z.K.H. Prins Claus, beschermheer van het Holland Festival.
      - Programma, met bijlage, 1987, 651; 2 stukken
      - Programma, 1991, 652; 1 stuk
      - Anton Tschechow Der Kirschgarten, programmaboekje behorend bij de opvoering van dit toneelstuk door het Akademietheater, 1996, 653; 1 deel
      - Stukken betreffende het 50-jarig jubileum van het Holland Festival. 1997, 654-656; 1 pak, 1 deel en 1 cassette
        - Verzamelde documentatie, met een uitnodiging voor de tentoonstelling van foto's van dit festival van de hand van Maria Austria in het Maria Austria Instituut, 654; 1 pak
        - Een Nederlands wonder. Vijftig jaar Holland Festival, jubileumboek door Jessica Voeten e.a., 655; 1 deel
        - Fifty Years Holland Festival. A Dutch Miracle, compact-disks met opnamen van muziekuitvoeringen uit de historie van dit festival, met bijlage, 656
      - Programma, met bijlagen, 1998, 657
      - Exemplaar van de Dgkrnt, het dagelijks verschijnende blad van dit festival, z.j., 658; 1 stuk
    - Artikel uit het NRC Handelsblad betreffende het Hotel Gottschalk te Zaltbommel tijdens de Tweede Wereldoorlog, door Bettien Scherft-van Lookeren Campagne., z.j. (ca. 1995); 659; 1 stuk
      Th.J.M. Reinink-Jordaan verbleef omstreeks 1940 bij de familie Philips te Zaltbommel.
    - Artis versjes, gedichten door Gregor Frenkel Frank aangeboden bij de viering van de 80ste van Gerard Frenkel Frank., 1997; 660; 1 stuk
    - Tekst van een interview met haar door Giles Scott-Smith, medewerker van het Roosevelt Study Center te Middelburg, over de reis, die zij met haar echtgenoot in 1951 op uitnodiging van het Amerikaanse State Department maakte, door de Verenigde Staten, met begeleidende brief., 2003-2004; 661; 2 stukken
      Zie ook inv.nrs. 156-165.
- Stukken waarvan het verband met het archief niet duidelijk is, 4.
  - Foto van de aubade aan de H.M. koningin Emma ter gelegenheid van de viering haar verjaardag voor het Koninklijk Paleis aan het Lange Voorhout te Den Haag., z.j. (ca. 1913); 662; 1 stuk
    Op deze foto is het huis Lange Voorhout 62, waar mr. H.J. Reinink van 1945 tot 1965 woonde, te zien.
  - Foto van een onbekende bijeenkomst, mogelijk ter nagedachtenis aan prinses Emma of prins Hendrik, in de Grote Kerk te Den Haag in aanwezigheid van koningin Wilhelmina, prinses Juliana, leden van het Kabinet Colijn en burgerlijke, kerkelijke en militaire hoogwaardigheidsbekleders.z.j. (ca. 1935), 663; 1 stuk
  - Exemplaar van de luchtfoto-editie van de Haagsche Courant gewijd aan de stormvloedramp van 1953., 664; 1 stuk